臺灣臺中地方法院民事裁定
110年度亡字第103號
聲  請  人  戴永哲  
代  理  人  葉茂華律師
上列聲請人聲請宣告失蹤人戴長濱死亡事件，本院裁定如下：
    主  文
一、宣告戴長濱（男，民國00年0月00日生，國民身分證統一編
    號：Z000000000號，最後設籍址：臺中市○○區○○路○段00號
    臺中○○○○○○○○○)於民國83年7月1日下午12時死亡。
二、聲請程序費用由戴長濱遺產負擔。
    理  由
一、聲請意旨略以：失蹤人戴長濱（男，民國00年0月00日生，
    國民身分證統一編號：Z000000000號，最後設籍址：臺中市
    ○○區○○路○段00號臺中○○○○○○○○○)於72年6月6日失蹤後即未
    歸返，迄今生死不明已逾38年，聲請人為失蹤人之子，前聲
    請本院准以110年度亡字第29號公示催告，並刊登新聞紙在
    案。現申報期間屆滿，未據失蹤人陳報其生存，或知失蹤人
    生死者，陳報其所知，爰依法聲請宣告失蹤人死亡等語。
二、按失蹤人失蹤滿7 年後，法院得因利害關係人或檢察官之聲
    請，為死亡之宣告。失蹤人為80歲以上者，得於失蹤滿3 年
    後，為死亡之宣告。失蹤人為遭遇特別災難者，得於特別災
    難終了滿1年後，為死亡之宣告，民法第8條定有明文。
三、經查，聲請人主張相對人失蹤之事實，業據其提出戶籍謄本
    、失蹤證明書及入出國日期證明書為證，並有勞保與就保資
    料、健保資料、臺中市生命禮儀管理處110年12月13日中市
    生崇字第1100009224號函及就醫紀錄查詢結果等在卷可稽，
    又經本院依職權函請臺中市政府警察局第五分局派員訪查，
    里長張永漢、陳善華均表示：不認識戴長濱，其人設籍址為
    戶政事務所，不曾與該人見面等語在卷，是聲請人主張相對
    人失蹤之事尚堪採信；惟就相對人最後失蹤之日期，依本院
    查詢之入出境資訊連結作業、臺灣高等法院在監在押全國紀
    錄表、臺灣高等法院前案紀錄表觀之，失蹤人最後曾於72年
    10月16日入境，有入出境資料可佐，再參以臺灣高等法院前
    案紀錄表所示，戴長濱於76年間尚涉及刑事案件，堪認失蹤
    人最遲於76年間失蹤。而依民法第124條第2項規定：「出生
    之月、日無從確定時，推定其為7月1日出生。知其出生之月
    ，而不知其出生之日者，推定其為該月15日出生。」本件自
    應類推適用該條之規定，是應推定其於76年7月1日為失蹤日
    ，併此敘明。
四、準此，失蹤人推定自76年7月1日失蹤後，迄未尋獲，迄至83
    年7月1日已屆滿7年，且經公示催告程序申報期間屆滿，仍
    未據失蹤人陳報生存或知其生死者陳報其所知，揆之前揭規
    定，聲請人聲請對失蹤人為死亡之宣告，為有理由，應予准
    許，並應以失蹤屆滿7年之日即83年7月1日下午12時，作為
    確定其死亡之時，爰宣告如主文第一項所示。
五、依家事事件法第154條第3項，裁定如主文。
中　　華　　民　　國　　111 　年　　1 　　月　　12　　日
                  家事法庭    法　官  黃家慧
正本係照原本作成。
如不服本裁定應於送達後10日內向本院提出抗告狀，並繳納抗告
費新臺幣1000元。
中　　華　　民　　國　　111 　年　　1 　　月　　12　　日
                                書記官　孫超凡